【裁判字號】    97,訴,4427
【裁判日期】    980327
【裁判案由】    恐嚇取財等
【裁判全文】
臺灣臺中地方法院刑事判決              97年度訴字第4427號
公  訴  人  臺灣臺中地方法院檢察署檢察官
被      告  乙○○
                    號
被      告  壬○○
被      告  甲○○
                    巷8號6樓.
被      告  癸○○
上列被告等因恐嚇取財等案件，經檢察官提起公訴（96年度偵字
第26663號），被告等於準備程序就被訴事實為有罪之陳述，本
院合議庭裁定由受命法官獨任進行簡式審判程序，判決如下：
    主    文
乙○○共同犯恐嚇危害安全罪，計二罪，累犯，各處拘役伍拾日
，如易科罰金，均以新臺幣壹仟元折算壹日，應執行拘役玖拾日
，如易科罰金，以新臺幣壹仟元折算壹日。又共同犯剝奪他人行
動自由罪，計二罪，累犯，各處有期徒刑參月；又共同犯強制罪
，計二罪，累犯，各處有期徒刑參月；又共同犯恐嚇取財未遂罪
，累犯，處有期徒刑參月；應執行有期徒刑拾月。
壬○○共同犯剝奪他人行動自由罪，處有期徒刑貳月，如易科罰
金，以新臺幣壹仟元折算壹日。
甲○○共同犯剝奪他人行動自由罪，處有期徒刑貳月，如易科罰
金，以新臺幣壹仟元折算壹日。
癸○○共同犯恐嚇危害安全罪，累犯，處拘役伍拾日，如易科罰
金，以新臺幣壹仟元折算壹日；又共同犯恐嚇取財未遂罪，累犯
，處有期徒刑參月，如易科罰金，以新臺幣壹仟元折算壹日。
    犯罪事實及理由
一、本院認定之犯罪事實、證據並所犯法條，除證據並所犯法條
    一1、部分「…惟前開糾紛既與被告乙○○毫無關連，被告
    乙○○與其他姓名、年籍不詳之人共同基於強盜取財之犯意
    聯絡，以毆打庚○○之方式，致其因受傷不能抗拒，而打電
    話聯絡父親到場同意以10萬元賠償，事證明確，被告乙○○
    此部分結夥3人以上強盜犯行已堪認定」，及二、「被告乙○○、癸○○即夥同其他數名姓名年籍不詳之人動手毆打己○○、戊○○、辛○○，致己○○、戊○○、辛○○等人因
    受傷不能抗拒之際，要求辛○○以15萬元作為和解金額。…
    被告乙○○、癸○○意圖為自己不法之所有，以動手毆打己○○、戊○○、辛○○等人之強暴方式，致辛○○等人因不
    能抗拒而同意以15萬與被告乙○○和解，事證明確，被告乙○○、癸○○犯嫌已堪認定」，核與起訴書所載之犯罪事實
    及所犯法條均相違背，係屬違誤，應予刪除，復將前述刪除
    之文字其中「被告乙○○、癸○○即夥同其他數名姓名年籍
    不詳之人動手毆打己○○、戊○○、辛○○，致己○○、戊○○、辛○○等人因受傷不能抗拒之際，要求辛○○以15萬
    元作為和解金額」，更正記載為「被告乙○○、癸○○即夥
    同其他數名姓名年籍不詳之人動手毆打己○○、戊○○、辛○○，並對辛○○恐嚇稱須以15萬元作為和解金額」等文字
    ；另增加被告乙○○、壬○○、甲○○及癸○○4人在本院
    審理時之自白，並就證據並所犯法條『一、關於犯罪事實（
    一）部分：訊據被告乙○○、甲○○、壬○○均矢口否認有
    何前開犯行，被告乙○○辯稱：是丙○○和庚○○等人打伊
    表哥郝啟川，伊才請郝啟川及庚○○之父親等人到「龍龍釣
    蝦場」談和解，96年8月21日當天伊沒有押丙○○，人在「
    龍龍釣蝦場」睡覺，是副所長來才叫伊起床的云云。被告甲○○則辯稱：郝啟川被打後，是「龍二」把庚○○找到「龍
    龍釣蝦場」的，被告乙○○問庚○○要拿多少錢出來和解，
    但伊沒有看到有人打庚○○，96年8月21日當天則是被告乙○○要伊和彭壽昌、被告壬○○一同去庚○○家門口，伊有
    下車問丙○○，丙○○願意到「龍龍釣蝦場」去跟被告乙○○談，伊就載丙○○去釣蝦場，並沒有打人云云。被告壬○○另辯稱：伊沒有看到有人打庚○○、丙○○云云。惟查：
    』，更正為「被告乙○○、壬○○、甲○○3人對於上開犯
    罪事實均供認不諱，且查：」，及「…是被告乙○○、甲○○、壬○○前開所辯均僅為卸責之詞，不足採信，被告乙○○結、甲○○、壬○○犯嫌明確，已堪認定」，應更正為「
    被告乙○○、壬○○、甲○○3人之上開自白核與事實相符
    ，其等前揭犯行均堪認定」，以及『二、關於犯罪事實（二
    ）部分：訊據被告癸○○雖坦承當日曾於「天發輪業行」內
    與己○○、戊○○、辛○○等人發生肢體衝突，惟矢口否認
    有何強盜犯行，辯稱：當時伊係請張璿慶和伊一同到機車行
    找人理論，被告乙○○並未在場，之後也沒有要求對方拿出
    15  萬元和解云云。被告乙○○固坦承當日有到「天發輪業
    行」，但伊僅係到場勸架，並未要求辛○○拿錢出來處理云
    云。惟查：』，應更正為「訊據被告乙○○、癸○○2人對
    於上開犯罪事實於本院審理時均供認不諱，且查：」，並「
    被告乙○○辯稱係到場勸架調解，被告癸○○卻辯稱被告乙○○並未到場，2人供述已有矛盾，且戊○○、辛○○均可
    指認被告乙○○亦在現場並出手毆打辛○○，被告癸○○前
    開辯詞，顯為維護被告乙○○，自不足採信」，應更正為「
    是被告乙○○、癸○○2人之上開自白核與事實相符，其等
    前揭犯行亦堪認定」，餘均與檢察官起訴書之記載相同，茲
    引用之。（詳如附件）
二、另起訴書在所犯法條欄內雖未敘及被告乙○○所涉犯關於犯
    罪事實一之恐嚇危害安全罪1罪、剝奪他人行動自由罪1罪及
    強制罪2罪，惟起訴書在犯罪事實一 (一)內已敘明『…乙○○…與姓名、年籍不詳綽號「龍二」之男子共同基於妨害自
    由之犯意聯絡，由「龍二」向庚○○恐嚇稱要至「龍龍釣蝦
    場」處理該糾紛，否則將抄庚○○家，庚○○因而心生恐懼
    」，及「…乙○○遂與其手下姓名、年籍不詳之2人毆打庚○○之手、臉，乙○○並脅迫庚○○半蹲，由在場姓名、年
    籍不詳之人每3秒鐘毆打庚○○1次，以此方式剝奪庚○○之
    自由。直至庚○○之父親獲知消息趕至「龍龍釣蝦場」，並
    答應賠償乙○○等人10萬元，且隨即領取9萬元交付乙○○
    後，庚○○方得離開」，及「乙○○又基於妨害自由之犯意
    ，由…其後並由手下姓名、年籍不詳之人數名毆打丙○○之
    左臉，致丙○○因此受有傷害 (傷害部分未據告訴)，並於
    其母丁○○報警處理，雙方至分駐所製作筆錄時，率眾於分
    駐所外叫囂，丙○○因而稱其未遭乙○○毆打，以此等強暴
    、脅迫方式致丙○○及丁○○同意賠償乙○○10萬元並簽下
    和解書，並於96年8月22日交付10萬元予乙○○」等犯罪事
    實，故認為該等犯罪事實業經起訴，本院自應併予審判，附
    此敘明。是被告乙○○就上開恐嚇危害安全罪1罪，與「龍
    二」之人，及關於上揭剝奪他人行動自由罪1罪，與「其手
    下姓名、年籍不詳之在場之人」，並就前開強制罪2罪，與
    「其手下姓名、年籍不詳之人」間，均有犯意聯絡及行為分
    擔，而為共同正犯。又爰審酌被告4人犯後終能於本院審理
    時坦承犯行，深具悔意，且於賠償被害人後，被告乙○○、
    壬○○、甲○○3人與被害人庚○○、丙○○、丁○○，及
    被告乙○○、癸○○2人與被害人辛○○間，就上開犯罪事
    實均達成和解，和解內容大致為「願意原諒被告及給被告自
    新的機會，對於此事不再追究並放棄控告」等情，此有和解
    書4份在卷可按，惟審及被告4人所為前開犯罪之動機、手段
    及破壞法益之程度言，其等行為之惡性非輕，是僅能從上述
    被告4人犯後態度良好及與被害人等達成和解之情狀，對其
    等從輕量處如主文所示之刑，並就被告壬○○、甲○○及癸○○3人諭知易科罰金之折算標準，而被告甲○○雖前無何
    有期徒刑之前科，有臺灣高等法院被告前案紀錄表1份在卷
    可查，惟仍不宜予其緩刑之宣告，併此敘明。
三、併依刑事訴訟法第273條之1第1項、第299條第1項前段、第
    310條之2、第454條第2項，刑法第28條、第305條、第302條
    第1項、第304條第1項、第346條第3項、第1項、第47條第1
    項、第41條第1項前段、第51條第5、6款，刑法施行法第1條
    之1，判決如主文。
中    華    民    國    98    年    3    月    27     日
                     刑事第三庭   法  官 楊曉惠
上正本證明與原本無異
如不服本判決，應於送達後十日內向本院提出上訴狀（須附繕本
），上訴於臺灣高等法院臺中分院。
                                 書記官  謝明倫
中    華    民    國    98    年    3      月    27   日
附錄本案論罪科刑法條全文：
刑法第305條
以加害生命、身體、自由、名譽、財產之事，恐嚇他人致生危害
於安全者，處2年以下有期徒刑、拘役或3百元以下罰金。
刑法第302條第1項
私行拘禁或以其他非法方法，剝奪人之行動自由者，處 5年以下
有期徒刑、拘役或3百元以下罰金。
刑法第304條第1項
以強暴、脅迫使人行無義務之事或妨害人行使權利者，處3年以
下有期徒刑、拘役或3百元以下罰金。
刑法第346條
意圖為自己或第三人不法之所有，以恐嚇使人將本人或第三人之
物交付者，處6月以上5年以下有期徒刑，得併科1千元以下罰金
。
以前項方法得財產上不法之利益，或使第三人得之者，亦同。
前二項之未遂犯罰之。


司法院資訊處製作；財團法人民間司法改革基金會備份。
